【裁判字號】    97,簡抗,3
【裁判日期】    970709
【裁判案由】    第三人異議之訴
【裁判全文】
臺灣苗栗地方法院民事裁定               97年度簡抗字第3號
抗  告  人  橋志建設開發股份有限公司
法定代理人  乙○○
相  對  人  甲○○
                        巷3號.
上列抗告人與相對人間就第三人異議之訴事件，對於中華民國97
年3 月26日本院簡易庭97年度苗簡字第148 號裁定提起抗告，本
院裁定如下：
      主    文
抗告駁回。
抗告費用由抗告人負擔。
      理    由
一、本件抗告意旨略以：抗告人於民國97年1 月21日提起第三人
    異議之訴，訴訟標的為放置於苗栗縣三灣鄉北埔村2 鄰下林
    坪29之2 號庫房內之2 部電梯，價格每部為新台幣（下同）
    200 萬元，共400 萬元。惟法院裁定核定訴訟標的價額僅為
    10餘萬元，並命抗告人繳納1,400 元，顯有重大違誤，致抗
    告人無從繳納，原審因而裁定駁回抗告人之起訴，即有未當
    云云。爰提起本件抗告，請求廢棄原裁定，重新核定訴訟標
    的價額及裁判費。
二、按提起民事訴訟，依民事訴訟法第77條之13規定，應繳納裁
    判費，此為起訴必須具備之程式。又原告之訴，有起訴不合
    程式或不備其他要件者，法院應以裁定駁回之。但其情形可
    以補正者，審判長應定期間先命補正；提起抗告，應於裁定
    送達後10日之不變期間內為之；民事訴訟法條第249 條第1
    項第6 款、第487 條前段分別定有明文。查抗告人提起本院
    97年度苗簡字第148 號第三人異議之訴時，未繳納裁判費，
    經本院於97年2 月29日以97年度補字46號裁定（下簡稱補字
    裁定）核定訴訟標的價額為142,857 元，併限期命抗告人於
    收受裁定後5 日內補繳裁判費1,550 元；上開補字裁定已於
    同年3 月5 日送達抗告人，抗告人未於上述法定期間內對該
    補字裁定提起抗告，該補字裁定已告確定。且抗告人逾期未
    於原審以97年度苗簡字第148 號裁定駁回起訴前補正等情，
    業經本院調取97年度苗簡字第148 號卷宗查明無誤。依上說
    明，抗告人提起本件訴訟，本應依法繳納裁判費，或應遵審
    判長命補正事項即上開補字裁定所示之金額繳納裁判費，起
    訴始謂合法；其逾期未補正，起訴即不合程式，難認為合法
    ，揆諸前揭規定，原審據以駁回其起訴，自於法有據。
三、再本院依職權調取本院92年度執字第7128號卷宗審閱結果，
    抗告人所指訴訟標的之2 部電梯，經財團法人台灣經濟科技
    發展研究院鑑價結果，認剩餘價值為142,857 元，有該院之
    鑑定研究報告書附卷足憑；是該補字裁定核定訴訟標的價額
    為142,857 元，即屬有據。抗告人指稱原審核定訴訟標的價
    額有重大違誤云云，亦屬無稽。
四、綜上所述，抗告人以前揭情詞指摘原裁定不當，請求廢棄發
    回，均無理由，應予駁回。
五、據上論結，本件抗告為無理由，依民事訴訟法第436 條之1
    第3 項、第449 條第1 項、第95條、第78條，裁定如主文。
中    華    民    國    97    年    7     月    9     日
                        審判長法  官  王萬金
                              法  官  伍偉華
                              法  官  黃怡玲
以上正本係照原本作成。
如不服本裁定應於送達後10日內向本院提出抗告狀，並繳納抗告
費新臺幣1,000元。
                              書記官  葉  政
中    華    民    國    97    年    7     月    9     日


司法院資訊處製作；財團法人民間司法改革基金會備份。
